臺灣高雄地方法院民事裁定
108年度消債更字第196號
聲  請  人  鄭湘華  
0000000000000000

代  理  人  陳建誌律師
上列當事人因消費者債務清理事件聲請更生，本院裁定如下：
    主  文
聲請人鄭湘華自民國一百零八年七月二十九日下午四時起開始更
生程序。
命司法事務官進行本件更生程序。
    理  由
一、本件聲請意旨略以：伊無力清償債務，曾依消費者債務清理
    條例向新光銀行提出前置協商，惟新光銀行以聲請人不符合
    此機制申請資格（前置協商不含保證債務）為由退件，爰聲
    請准予更生等語。
二、按債務人不能清償債務或有不能清償之虞者，得依本條例所
    定更生或清算程序，清理其債務。債務人無擔保或無優先權
    之債務總額未逾新臺幣（下同）1,200萬元者，於法院裁定
    開始清算程序或宣告破產前，得向法院聲請更生。法院開始
    更生程序之裁定，應載明其年、月、日、時，並即時發生效
    力。法院裁定開始更生或清算程序後，得命司法事務官進行
    更生或清算程序，必要時得選任律師、會計師或其他適當之
    自然人或法人一人為監督人或管理人。消費者債務清理條例
    第3條、第42條第1項、第45條第1項及第16條第1項分別定有
    明文。
三、經查：
  ㈠聲請人所主張上開事實，業據其提出財產及收入狀況說明書
    （卷第5至6頁）、前置協商退件通知書（卷第7頁）、債權
    人清冊（卷第8頁）、財團法人金融聯合徵信中心前置協商
    專用債權人清冊（卷第10至11頁）、財政部高雄國稅局106
    年及107年度綜合所得稅各類所得資料清單及總歸戶財產查
    詢清單（卷第12至14頁）、戶籍謄本（卷第15頁）、信用報
    告（卷第45頁）、勞工保險被保險人投保資料表（卷第46至
    47頁）、收入切結書（卷第48至54頁）、存摺（卷第57至64
    頁）、商業保險投保資料查詢結果表（卷第69頁）、聯網寬
    頻電訊公司證明書（卷第71頁）等在卷可參。
  ㈡次查，聲請人於106年及107年度申報所得分別為4,049元、5,
    898元（均為艾多美股份有限公司執行業務所得），惟其自
    陳聲請更生前2年內有擔任臨時清潔工之薪資所得平均每月
    約16,000元，名下無財產，勞工保險投保單位為高雄市米食
    製品從業人員職業工會。又聲請人擔任清潔工，提出自行記
    載之明細每月收入約為15,000元至24,000元不等，另據艾多
    美股份有限公司函覆之執行業務所得明細所載108年迄今僅
    領取1,995元等情，此有上開綜合所得稅各類所得資料清單
    、財產歸屬清單、勞工保險被保險人投保資料表、收入切結
    書、艾多美股份有限公司函在卷可參（卷第12至14頁、第41
    頁、第46至54頁）。則在查無聲請人有其他收入來源之情形
    下，佐以其現無投保勞工保險，106、107年度均僅有申報艾
    多美股份有限公司所得紀錄，是本院即以其自陳每月清潔工
    收入16,000元加計艾多美公司所得平均每月492元（計算式
    ：5,898÷12＝492，本件均係採四捨五入計算），合計16,492
    元作為核算其現在償債能力之基礎。
  ㈢關於聲請人個人日常必要支出部分，聲請人陳稱其租屋居住
    ，每月房租5,000元，此有房屋租賃契約書在卷可稽（卷第1
    8至23頁）。按債務人必要生活費用，以最近一年衛生福利
    部或直轄市政府所公告當地區每人每月最低生活費一點二倍
    定之，本條例第64條之2第1項定有明文。本院參酌衛福部社
    會司所公告108年度高雄市最低生活費標準為13,099元，則
    聲請人每月生活所必需除有特殊情形並有證據證明者外，自
    宜以此數額之1.2倍即15,719元為度，始得認係必要支出。
    又上開最低生活費用之標準，係照當地最近1年平均每人消
    費支出60％，依其基準之家庭收支調查報告調查表格式所示
    有關經常性支出之調查項目，其原即包括利息支出、食品、
    衣著、房租及水費、電費、醫療保健、交通、娛樂、教育等
    基本生活需求。本院認在聲請人未能立證證明其有其他特殊
    需求之情形下，其個人必要生活費用即應以此為限度。
四、綜上所述，以聲請人現每月收入16,492元為其償債能力基準
    ，扣除個人必要生活費15,719元後，餘773元，而聲請人所
    負之新光銀行保證債務總額為1,982,019元（參卷第35頁）
    ，以聲請人自陳每月可清償2,000元（見卷第43頁）計算，
    需約83年（計算式：1,982,019÷2,000÷12＝82.6）始能清償
    完畢，應認其已不能清償債務。此外，聲請人無擔保或無優
    先權之債務總額未逾1,200萬元，且無本條例第6條第3項、
    第8條或第46條各款所定駁回更生聲請之事由存在，則聲請
    人聲請更生為有理由，應予准許，爰命司法事務官進行本件
    更生程序。
五、依本條例第11條第1項、第45條第1項，裁定如主文。
中　　華　　民　　國　　108 　年　　7 　　月　　29　　日
                  民事庭　法　官　沈建興
以上正本係照原本作成。
本裁定不得抗告。
中　　華　　民　　國　　108 　年　　7 　　月　　29　　日
                          書記官  胡美儀